臺灣桃園地方法院刑事判決
110年度交簡上字第297號
上  訴  人  
即  被  告  王智弘



上列上訴人即被告因過失傷害案件，不服本院中華民國110年9月
13日110年度桃交簡字第624號第一審簡易判決（聲請簡易判決處
刑書案號：110年度偵字第2645號），提起上訴，本院管轄之第
二審合議庭判決如下：
    主  文
上訴駁回。
王智弘緩刑貳年。
    事實及理由
一、本案經本院合議庭審理結果，認第一審判決以被告王智弘所
    為係犯刑法第284條前段之過失傷害罪，處拘役參拾日，並
    諭知易科罰金之折算標準，其認事用法及量刑均無違誤，應
    予維持，除證據部分補充「被告於本院準備程序及審理程序
    時之自白」外，其餘均引用如附件原審刑事簡易判決所記載
    之事實、證據、理由。
二、上訴人即被告上訴意旨略以：已與告訴人和解，希望從輕量
    刑，給予緩刑等語。
三、按法官於有罪判決如何量處罪刑，甚或是否宣告緩刑，均為
    實體法賦予審理法官裁量之刑罰權事項，法官行使此項裁量
    權，自得依據個案情節，參酌刑法第57條所定各款犯罪情狀
    之規定，於法定刑度內量處被告罪刑；除有逾越該罪法定刑
    或法定要件，或未能符合法規範體系及目的，或未遵守一般
    經驗及論理法則，或顯然逾越裁量，或濫用裁量等違法情事
    之外，並不得任意指摘其量刑違法（最高法院75年台上字第
    7033號、72年台上字第6696號及72年台上字第3647號判例意
    旨參照）。且在同一犯罪事實與情節，如別無其他加重或減
    輕之原因，下級審法院量定之刑，亦無過重或失輕之不當情
    形，則上級審法院對下級審法院之職權行使，原則上應予尊
    重（最高法院85年度台上字第2446號判決意旨參照）。準此
    ，第一審法院所為量刑，如非有上揭明顯違法之情事，尚難
    得以擅加指摘其違法或不當至明。
四、經查，本件原審判決認被告犯刑法第284條前段之過失傷害
    罪。並審酌被告之過失程度、告訴人所受傷勢，且被告是否
    賠償告訴人所受經濟上損失等一切情狀，綜合考量，而於法
    定刑範圍內為刑之量定，原審之認事用法，洵無不當，所量
    處之刑度顯未濫用量刑權限，亦無判決理由不備，或其他輕
    重相差懸殊等量刑有所違法或失當之處，應予維持，上訴人
    之上訴即無理由，應予駁回。
五、末查，被告未曾因故意犯罪受有期徒刑以上刑之宣告，有臺
    灣高等法院被告前案紀錄表附卷可參，其因一時失慮偶罹刑
    章，於犯後坦承犯行，且於本院準備程序中與告訴人調解成
    立，並已依約賠償完畢等情，為告訴人陳明在卷，亦有調解
    筆錄及本院辦理刑事案件電話查詢紀錄表（見本院簡上第73
    頁至第75頁）在卷可稽，顯見被告甚有悔意，足認被告經此
    偵審程序及科刑宣告後，應能知所警惕，信無再犯之虞，認
    上開對被告宣告之刑，以暫不執行為適當，爰依刑法第74條
    第1項第1款規定，宣告緩刑2年，以啟自新。
據上論斷，應依刑事訴訟法第455 條之1 第1 項、第3 項、第36
8 條、第373 條，刑法第74條第1 項第1款，判決如主文。
本案經檢察官楊挺宏聲請簡易判決處刑，檢察官林曉霜到庭執行
職務。 
中　　華　　民　　國　　111 　年　　3 　　月　　25　　日
            刑事第八庭    審判長法　官　許雅婷
　　　　　　                    法  官  葉作航
　　　　　　                    法  官  徐雍甯
以上正本證明與原本無異。
不得上訴。
 　　　　　　　　　　　　　　　書記官　楊宇國　　　　　
中　　華　　民　　國　　111 　年　　3 　　月　　25　　日



附件：
臺灣桃園地方法院刑事簡易判決　110年度桃交簡字第624號
聲　請　人　臺灣桃園地方檢察署檢察官
被　    告　王智弘
上列被告因過失傷害案件，經檢察官聲請以簡易判決處刑（110
年度偵字第2645號），本院判決如下：
    主  文
王智弘因過失傷害人，處拘役參拾日，如易科罰金以新台幣壹仟
元折算壹日。
    事實及理由
一、本案犯罪事實及證據並所犯法條，除更正及補充如下外，餘
    均引用檢察官聲請簡易判決處刑書（如附件）之記載。
二、⑴告訴人所受傷害尚包括左膝、左胸鈍挫傷，有聖保祿醫院
    開立之診斷證明書可憑。⑵審酌被告闖紅燈之過失程度、告
    訴人所受之傷勢程度、被告迄今尚未與告訴人達成和解（然
    被告已賠付新台幣13,000元）等一切情狀，量處如主文所示
    之刑，並諭知易科罰金之折算標準。
三、據上論斷，應依刑事訴訟法第449條第1項前段、第3項、第4
    54條第2項，刑法第284條前段、第41條第1項前段，刑法施
    行法第1條之1第1項，逕以簡易判決處刑如主文。
四、如不服本判決，應於判決送達後20日內向本院提出上訴狀（
    應附繕本）。
中     華     民     國    110    年   9   月    13   日
                       交通法庭法 官 曾雨明
以上正本證明與原本無異。
如不服本判決，應於判決送達後20日內向本院提出上訴狀（應附
繕本）。
                                 書記官 劉貞儀
中     華     民    國    110    年   9   月    14    日
附錄本案論罪科刑法條全文：
刑法第284 條
（過失傷害罪）
因過失傷害人者，處1年以下有期徒刑、拘役或10萬元以下罰金
；致重傷者，處3年以下有期徒刑、拘役或30萬元以下罰金。
附件：
臺灣桃園地方檢察署檢察官聲請簡易判決處刑書　
                                     110年度偵字第2645號
　　被　　　告　王智弘　男　39歲（民國00年00月0日生）
　　　　　　　　　　　　住桃園市○○區○○路000巷0弄0號
　　　　　　　　　　　　居桃園市○○區○○○街0巷00號
　　　　　　　　　　　　國民身分證統一編號：Z000000000號
上列被告因過失傷害案件，已經偵查終結，認應聲請簡易判決處
刑，茲將犯罪事實及證據並所犯法條分敘如下：
　　　　犯罪事實
一、王智弘於民國109年2月7日凌晨3時33分許，駕駛車牌號碼00
    0-0000號自用小客車沿桃園市桃園區民生路往慈文路方向行
    駛，至桃園市○○區○○路○○○路○設○○○○○號誌交岔路口時，本
    應注意駛至交岔路口，其行進應遵守燈光號誌之指揮，並隨
    時注意車前狀況，而依當時並無不能注意之情形，竟疏未注
    意，未依上開路口號誌指示行駛，即貿然闖越紅燈通行，適
    有侯阿免騎乘車牌號碼000-000號普通重型機車沿桃園市桃
    園區民光路往民光東路行駛至該處，因2人反應不及，兩車
    遂發生碰撞，侯阿免因此人車倒地，並受有四肢挫傷、背挫
    傷等傷害。
二、案經侯阿免訴由桃園市政府警察局桃園分局報告偵辦。
　　　　證據並所犯法條
一、被告王智弘經本署合法傳喚未到，而上揭犯罪事實，渠於警
    詢時坦承不諱，核與告訴人侯阿免於警詢及本署偵查中之證
    述情節相符，並有桃園市政府警察局桃園分局道路交通事故
    現場圖、道路交通事故調查報告表㈠、㈡各1份、監視器光碟1
    片暨本署檢察事務官勘驗筆錄1份、翻拍照片5張在卷可考，
    而侯阿免因此事故受有上開傷勢，亦有振雄診所診斷證明書
    1份在卷可考。按汽車行駛時，駕駛人應注意車前狀況，並
    隨時採取必要之安全措施，又車輛面對圓形紅燈表示禁止通
    行，不得超越停止線或進入路口，道路交通安全規則第94條
    第3項及道路交通標誌標線號誌設置規則第206條第5款第1目
    規定分別訂有明文，被告駕駛車輛自應注意及此，竟疏未注
    意，為求搶快而貿然違規闖越紅燈直行，以致肇事，使告訴
    人受傷，被告顯有過失，其過失行為與告訴人受傷間，具有
    相當因果關係，是其犯嫌已堪認定。
二、核被告所為，係犯刑法第284條前段之過失傷害罪嫌。
三、依刑事訴訟法第451條第1項聲請逕以簡易判決處刑。
　　此　致
臺灣桃園地方法院
中　　華　　民　　國　 110　　年　　2 　　月　　22　　日
　　　　　　　　　　　　　 檢　察　官   楊挺宏
本件證明與原本無異
中　　華　　民　　國　 110　　年　　3 　　月　　4 　　日
                           書  記  官   黃子庭
附記事項：
本件係依刑事訴訟法簡易程式辦理，法院簡易庭得不傳喚被告、
輔佐人、告訴人、告發人等出庭即以簡易判決處刑；被告、被害
人、告訴人等對告訴乃論案件如已達成民事和解而要撤回告訴或
對非告訴乃論案件認有受傳喚到庭陳述意見之必要時，請即另以
書狀向簡易法庭陳述或請求傳訊。
參考法條：
中華民國刑法第284條
因過失傷害人者，處1年以下有期徒刑、拘役或10萬元以下罰金
；致重傷者，處3年以下有期徒刑、拘役或30萬元以下罰金。